---
title: "R Markdown"
output: html_document
---

```{r setup, include=FALSE}
knitr::opts_chunk$set(echo = TRUE)
```

# R 마크다운 제목1
## R 마크다운 제목2
### R 마크다운 제목3
#### R 마크다운 제목 4
##### R 마크다운 제목 5
###### R 마크다운 제목 6

# 순서있는 목록 표시 (앞쪽 스페이스 4번)
* 산점도
    + 산점도
        - 산점도
2. 히스토그램
3. 박스그래프
4. 파이그래프


# 줄바꿈 (뒤쪽 스페이스 3번)
첫번째줄   
두번째줄   
세번째줄   

# 순서없는 목록 표시
* 산점도
    + 산점도
        - 산점도
* 히스토그램
* 박스그래프
* 파이그래프


# 링크 만들기
[구글로 이동](http://google.com)   
[네이버로 이동](http://naver.com)   

# 글자꾸미기
문장내에서 **진하게** 표시하기
문장내에서 _기울어지게_ 표시하기
문장내에서 ~~취소선~~ 표시하기

# 구분선 출력하기
***

# 인용구 출력하기
> 당신이 만약 힘들다면 그건 당신의 인생을 살고 있지 않기 때문이다

# 이미지 출력하기


# 테이블 출력하기

| 이름 | 국어 | 영어 | 수학 |
| ---- |:----:| ----:|:---- |
| 혜교 |  99  |  98  |  87  |
| 지현 |  65  |  55  |  39  |
| 수지 |  75  |  21  |  58  |

# 수식 표현하기 : latex
#### https://ko.wikipedia.org/wiki/TeX
$ a^2 = b^2 + c^2 $
$ \sum_{i=1}^N x_i $
$\alpha \beta \gamma$
$$ \sum_{i=1}^N x_i $$

# 테이블 출력하기
<!-- table(데이터, 기타옵션) -->
knitr::table(head(mtcars[,1:8],10),
            booktabs=TRUE,
            caption='mtcars 상위 1개 자료)

# github
* 분산 소스 버젼 관리 서비스를 제공하는 클라우드 사이트
* 자신이 작성한 코드 파일을 github에 업로드해두면 다른 개발자들과 같이 공유할 수 있음
* 또한, 자신이 공유해둔 소스를 분기 fork 해서 새로운 종류를 개발할 수도 있음(오픈소스의 장점)





```{r cars}
summary(cars)
```

## Including Plots

You can also embed plots, for example:

```{r pressure, echo=FALSE}
plot(pressure)
```

Note that the `echo = FALSE` parameter was added to the code chunk to prevent printing of the R code that generated the plot.
